臺灣臺北地方法院刑事判決
111年度審交簡上字第22號
上  訴  人  臺灣臺北地方檢察署檢察官
被      告  林建宏




上列上訴人因被告過失傷害案件，不服本院中華民國110年12月2
4日110年度審交簡字第304號第一審刑事簡易判決（起訴案號：1
10年度偵字第26681號），提起上訴，本院管轄之第二審合議庭
判決如下：
    主  文
上訴駁回。
    事實及理由
一、本案經本院合議庭審理結果，認原審以被告林建宏犯刑法第
    284條前段之過失傷害罪，判處拘役45日，並諭知易科罰金
    之折算標準為新臺幣（下同）1,000元折算1日，核其認事用
    法，俱無違誤，量刑亦以行為人之責任為基礎，審酌刑法第
    57條各款所列情形，為科刑輕重標準之綜合考量，堪認允洽
    ，應予維持，除證據部分補充「被告於本院審理時之自白（
    見本院111年度審交簡上字第22號卷第51頁）」外，餘均引
    用原審判決書所載之事實、證據及理由（如附件），是檢察
    官以被告未與告訴人和解，未填補告訴人損害，量刑不符罪
    刑相當原則提起上訴，經核尚無礙於原審量刑，且裁量權之
    行使並無違法或不當，上訴為無理由，應予駁回。
二、依刑事訴訟法第455條之1第1項、第3項、第368條、第373條
    ，判決如主文。
本案經檢察官詹騏瑋提起公訴，檢察官黃思源提起上訴，檢察官
邱曉華到庭執行職務。
中　　華　　民　　國　　111 　年　　8 　　月　　17　　日
                  刑事第二十庭  審判長法  官  洪英花
                                      法  官  謝欣宓
                                      法  官  賴鵬年
以上正本證明與原本無異。
不得上訴。
                                      書記官　萬可欣
中　　華　　民　　國　　111 　年　　8 　　月　　17　　日
附件：
臺灣臺北地方法院刑事簡易判決
110年度審交簡字第304號
公　訴　人　臺灣臺北地方檢察署檢察官
被　　　告　林建宏　男　(民國00年0月0日生)
　　　　　　　　　　身分證統一編號：Z000000000號
　　　　　　　　　　住○○市○○區○○○街00巷00號
　　　　　　　　　　居○○市○○區○○街000號0樓
上列被告因過失傷害案件，經檢察官提起公訴（110年度偵字第2
6681號），因被告於本院審理中自白（110年度審交易字第530號
），本院認宜以簡易判決處刑如下：
    主      文
林建宏犯過失傷害罪，處拘役肆拾伍日，如易科罰金，以新臺幣
壹仟元折算壹日。
    事實及理由
一、林建宏於民國109年10月13日上午11時58分許，駕駛○○銀行
    股份有限公司○○分公司所有之車牌號碼0000-00號自用小客
    車，沿臺北市大安區和平東路2段175巷由南往北方向行駛，
    行經上開路段與瑞安街81巷路口，本應注意汽車行至無號誌
    之交岔路口，應減速慢行，作隨時停車之準備並隨時採取必
    要之安全措施，而依當時情形，並無不能注意之情事，竟疏
    未注意及此，貿然前行；適郭明媚騎乘車牌號碼000-0000號
    普通重型機車，沿臺北市大安區瑞安街81巷由西往東方向駛
    至上開路口，本應注意同為直行車或轉彎車者，左方車應暫
    停讓右方車先行，亦疏未及此而貿然前行，致雙方見狀時均
    已閃避不及，兩車車頭遂發生碰撞，郭明媚人車倒地，因而
    受有頭皮鈍挫傷、右大腿挫傷大片血腫、外傷性腦症候群等
    傷害。案經郭明媚訴由臺北市政府警察局大安分局報請臺灣
    臺北地方檢察署檢察官偵查起訴。
二、證據名稱：　　
　㈠被告林建宏於警詢、偵查中之供述及本院審理時之自白。
　㈡證人即告訴人郭明媚於警詢、偵查中及本院審理時之指、證
    述。
　㈢道路交通事故現場圖、道路交通事故調查報告表㈠㈡、談話紀
    錄表。
　㈣被告車上裝載之行車紀錄器畫面光碟及臺北地檢署勘驗筆錄
    。
　㈤臺北市交通事件裁決所110年8月31日北市裁鑑字第110312897
    5號函所附車輛行車事故鑑定意見書。
　㈥臺北市立聯合醫院（仁愛院區）109年10月30日診斷證明書。
　㈦臺北市政府警察局交通警察大隊110年1月14日北市警交大事
    字第1103008571號函、臺北市政府警察局道路交通事故初步
    分析研判表、補充資料表、肇事人自首情形紀錄表。
　㈧告訴人陳報之機車受損照片、臺北市立聯合醫院仁愛院區110
    年12月10日診斷證明書（見本院審交易卷第41至48、67頁）
    。
　㈨本院依職權查詢公路監理電子閘門結果、本院110年12月21日
    當庭勘驗行車紀錄器錄影光碟之勘驗筆錄、附圖，暨和平東
    路2段175巷及瑞安街71巷交叉口之GOOGLE MAP地圖暨街景照
    片（見本院審交易卷第15至21、81至87頁）等件。
三、論罪： 
　㈠按汽車行經無號誌之交岔路口，應減速慢行，作隨時停車之
    準備，道路交通安全規則第93條第1項第2款定有明文。
　㈡查被告駕駛汽車行駛在市區道路上，對於上述交通安全規則
    自應知之甚詳，本應確實遵守；又案發當時天候雨、日間自
    然光線、市區柏油路面濕潤、無缺陷、亦無障礙物且視距良
    好等情，有前揭道路交通事故調查報告表㈠、本院110年12月
    21日當庭勘驗監視錄影光碟之勘驗筆錄、附圖等件附卷可稽
    （見他卷第48頁；本院審交易卷第77、81至83頁），足認被
    告肇事當時客觀上無不能注意之情形；詎其竟於前述時、地
    ，途經上述路段時，未依交通安全規則減速慢行，致與適騎
    乘機車由左方交岔道路駛至之告訴人發生碰撞，是被告就本
    案車禍之發生顯有過失。此徵諸卷附臺北市交通事件裁決所
    110年8月31日北市裁鑑字第1103128975號函暨其所附之臺北
    市車輛行車事故鑑定會鑑定意見書載：「郭明媚（即告訴人
    ）左方車不讓右方車先行（肇事主因），林建宏（即被告）
    行經無號誌路口未減速慢行（肇事次因）」等旨（見他卷第
    104至105頁）亦甚明。
　㈢依前所述，被告有前揭過失無訛，又其過失行為係造成告訴
    人受傷之原因，則被告之過失行為與告訴人所受傷害間，自
    有相當因果關係，應負過失傷害之責。
　㈣至告訴人雖亦有過失而屬肇事主因，惟此乃涉及本案量刑輕
    重及民事損害賠償事件過失比例認定、過失相抵之問題，被
    告仍無從以他方與有過失而解免自身刑事過失責任之成立，
    併予指明。
　㈤核被告所為，係犯刑法第284條前段之過失傷害罪。
　㈥又被告於肇事後，於有偵查犯罪職權之員警前往現場時在場
    ，且當場承認為肇事人，進而接受裁判，有臺北市政府警察
    局道路交通事故肇事人自首情形紀錄表存卷可佐（見他卷第
    51頁），已符合自首要件，爰依刑法第62條前段規定減輕其
    刑。　
四、科刑：
    爰審酌被告駕車雖未超逾速限，然行經無號誌路口疏未減速
    慢行（肇事次因），適騎車由左方交岔道路駛至之告訴人亦
    左方車不讓右方車先行（肇事主因），致雙方見狀均閃避不
    及，遂發生碰撞，告訴人因而倒地成傷；然念被告犯後坦承
    犯行，雖迭有意願與告訴人洽談賠償或調解，惜未能達成共
    識，參以告訴人曾到庭陳稱：目前沒有辦法整理相關醫療單
    據，因為我這次車禍受傷的後遺症是持續性，每天間歇性耳
    鳴是副作用，跟我的手一樣，都不知道何時會好，我也希望
    趕快好等語（見本院審易卷第57頁）及其歷次書狀表示之意
    見【註：告訴人固曾謂醫療賠償問題由民事法庭判決，刑事
    部分則請予以裁處，然經本院當庭諭知、加以電聯詢問，迄
    今尚未見告訴人依刑事訴訟法第492條規定，向本院提出刑
    事附帶民事訴訟書狀，附此敘明（見本院審交易卷第57至58
    、65、73頁）】，兼衡被告之智識程度、生活經濟狀況，暨
    告訴人所受傷勢、雙方均有過失等一切情狀，量處如主文所
    示之刑，並諭知易科罰金之折算標準。
五、應依刑事訴訟法第449條第2項、第3項，刑法第284條前段、
    第62條前段、第41條第1項前段，刑法施行法第1條之1第1項
    ，逕以簡易判決處刑如主文。
六、如不服本判決，應於判決書送達後20日內，向本院提出上訴
    狀（應附繕本），上訴於本院合議庭。
本案經檢察官詹騏瑋偵查起訴，檢察官羅嘉薇、黃思源到庭執行
職務。　　
中　　華　　民　　國　　110 　年　　12　　月　　24　　日
 　　　　　　　　 刑事第二十一庭法　官　歐陽儀
上正本證明與原本無異。 
如不服本判決應於收受送達後20日內向本院提出上訴書狀，並應
敘述具體理由；其未敘述上訴理由者，應於上訴期間屆滿後20日
內向本院補提理由書（均須按他造當事人之人數附繕本）「切勿
逕送上級法院」。告訴人或被害人如對於本判決不服者，應具備
理由請求檢察官上訴，其上訴期間之計算係以檢察官收受判決正
本之日期為準。 因疫情而遲誤不變期間，得向法院聲請回復原
狀。
                                書記官  程于恬
中　　華　　民　　國　　110 　年　　12　　月　　24　　日
中華民國刑法第284條（過失傷害罪）
因過失傷害人者，處1年以下有期徒刑、拘役或10萬元以下罰金
；致重傷者，處3年以下有期徒刑、拘役或30萬元以下罰金。